# 请教陈版主：同一控制下合并中的现金流核算

提问人：xiaolu66 时间：2023-02-26 17:24:07
陈老师好！
甲集团是A公司的控股股东，甲集团 22 年 2 月成立了全资子公司B，并以货币资金实际出资 100 万元，B公司单体报表核算在“吸收投资收到的现金” 100万元； 7 月，A公司从甲集团购买了B公司100%股权，以货币资金支付股权对价款1.1亿元，完成了同一控制下的企 业 合并合并。A公司支付1.1亿元，单体报表计入“投资支付的现金”1.1亿元，合并报表层面重分类为“支付其他与筹资相关的现金”1.1亿元。
由于A公司购买B公司，与B公司收到甲集团的注资 100 万元均是 2022 年度，在A公司合并B公司时，是否需要将“吸收投资收到的现金”100万元，与“支付其他与筹资相关的现金”抵消，理解为A公司支付的1.1亿元股权款中，有100 万元是甲集团对B公司的注资款，站在A公司合并报表层面，根据同控合并下一体化存续逻辑，A公司 22 年度合并现金流量表中不存在“吸收投资收到的现金”。 反之若不进行抵消，则A公司合并报表会出现吸收投资收到的现金100 万元，但其中子公司吸收少数股东投资收到的现金为 0 ，这 100 万元该如何理解？
请陈老师指教，感谢！

回答人：chenyiwei
A公司在发生同一控制下合并当年的合并现金流量表中，一方面要反映“收到其他与筹资活动相关的现金”100万元，另一方面要反映“支付其他与筹资活动有关的现金”1.1亿元，两者不能互抵。
因为本案例是同一控制下合并，并不是收购少数股权，因此合并报表中子公司吸收少数股东投资收到的现金为 0 属于正常、合理的情况。